臺灣臺北地方法院交通事件裁定　　　　　　　　　　九十年度交聲字第一二九號
　　異議人即
　　受處分人　甲○○
右列受處分人因違反道路交通管理處罰條例案件，對於臺北市交通事件裁決所中華民
國九十年九月二十六日所為之處分（原處分案號：北市裁三字第裁二二－Ａ八Ｆ一○
○○○二號），聲明異議，本院裁定如左：
    主      文
異議駁回。
    理      由
一、按汽車駕駛人裝用測速雷達感應器者，處新臺幣（以下同）一千二百元以上二千
    四百元以下罰鍰，其感應器沒入之，道路交通管理處罰條例第四十條第一項定有
    明文，且汽車駕駛人本身如為汽車所有人，而於其所駕駛之汽車上裝用測速雷達
    感應器，因此為可歸責於汽車所有人之事由，依道路交通管理處罰條例第四十條
    第二項規定，尚需吊扣該部汽車之牌照一個月。而汽車駕駛人駕駛汽車違反道路
    交通管理處罰條例第四十條第一項規定者，除應依該條所規定之罰鍰處罰外，並
    予記違規點數一點，道路交通管理處罰條例第六十三條第一項第一款亦定有明文
    。
二、本件受處分人即異議人甲○○為車牌號碼三Ｌ－八九一二號自用小客車之所有人
    ，於民國九十年六月二十五日零時二十九分許，甲○○駕駛其所有上開車號自用
    小客車行經臺北市○○○路、市○○道路口處，為臺北市政府警察局大安分局交
    通分隊（以下稱大安分局）員警薛文峰攔停，發現於其所駕駛之上開車號自用小
    客車上裝用測速雷達感應器，除以受處分人有違反道路交通管理處罰條例第四十
    條第一項規定之行為掣單舉發外，並當場將受處分人所裝用之測速雷達感應器沒
    入，嗣受處分人於舉發通知單上所載應到案日期後十五日以上向原處分機關為申
    訴（查本件應到案日為九十年七月十日，受處分人申訴日期為同年月二十六日，
    有蓋有上開收文日期戳之原處分機關收件章之陳述狀一紙存卷可考），經原處分
    機關請舉發單位即大安分局調查結果，仍認受處分人有前開違規行為，原處分機
    關遂於九十年九月二十六日依前揭道路交通管理處罰條例第四十條第一項、第二
    項、第六十三條第一項第一款及違反道路交通管理事件統一裁罰標準表規定，裁
    處受處分人罰鍰二千二百元併記違規點數一點及諭知吊扣受處分人所有上開車號
    汽車牌照一個月、扣案之測速雷達感應器沒入之處分。
三、據受處分人聲明異議意旨固坦承於其所有之車牌號碼三Ｌ－八九一二號自用小客
    車置物盒中放置有友人寄放之雷達測速器等情，惟否認有違反道路交通管理處罰
    條例之規定，並辯稱略以：我並未使用該雷達測速器，然而值勤員警發現測速器
    便要求我將雷達測速器安裝於點煙器上，然後開罰單云云。然查：
    (一)道路交通管理處罰條例第四十條第一項之所以對裝用測速雷達感應器之汽車駕
      駛人予以規範並處罰，考其立法意旨無非乃以汽車如裝用測速雷達之偵測器，
      因其能預先偵知警察雷達測速之訊號，及時降低行速，以逃避交通稽查人員之
      取締，故於無雷達測速稽查之處，得以安心高速行駛，恣意違規超速而不虞取
      締，對交通安全之危害殊甚，故立法方對於汽車上裝用測速雷達感應器者加以
      處罰，是本件處分人若有在其所有之車牌號碼三Ｌ－八九一二號自用小客車上
      裝設雷達測速器之行為，自應依法接受裁罰。
    (二)又查，受處分人於前述時地因駕駛前述車號汽車為警攔停，經警查獲其於所駕
      駛之上開車號自用小客車上裝用測速雷達感應器之違規事實，有舉發違反道路
      交通管理事件通知單一紙附卷足憑，而受處分人於舉發通知單上所載應到案日
      期後十五日內向原處分機關提出申訴，經原處分機關請舉發單位即大安分局調
      查結果認定受處分人違規屬實，亦有大安分局九十年九月五日北市警安分交字
      第九○六三六四四六○○號函在卷足證。綜上所述，已足使本院得有原處分機
      關所認定受處分人有於前揭違規行為屬實之確信，且交通警察掣單舉發違反道
      路交通管理處罰條例所列之違規事實，本質上為行政處分，係公務員基於職務
      上之權力，依法就特定之具體事件所為之具公法上效果之單方面行政行為，基
      於公務員為公法上行為具有公信力之原則，該行政行為當可被推定為真正，其
      據以依法處分之事實認定亦為正確無誤。綜上所述，本件事證明確，受處分人
      之右揭違規行為堪以認定。
四、綜上所述，受處分人確有在其所有之前開車號自用小客車上裝用測速雷達感應器
    之行為，從而原處分機關依前揭道路交通管理處罰條例第四十條第一項、第二項
    、及第六十三條第一第一款及違反道路交通管理事件統一裁罰標準表規定，裁處
    受處分人罰鍰二千二百元併記違規點數一點及諭知吊扣受處分人所有上開車號汽
    車牌照一個月、扣案之測速雷達感應器沒入之處分，核無違誤。本件受處分人之
    異議為無理由，應予駁回。
據上論斷，應依道路交通案件處理辦法第十九條，裁定如主文。
中      華      民      國    九十一    年      五      月      三十    日
                                      臺灣臺北地方法院交通法庭
                                          法  官  曾  啟  謀
右正本證明與原本無異。
如不服本裁定應於送達後五日內向本院提出抗告狀
                                          書記官  謝  韻  華
中      華      民      國    九十一    年      五      月      三十    日
